# 同一控制下企业合并，出让方的会计处理

提问人：jackie2000 时间：2019-12-02 21:57:03
陈老师，我们年审这家集团公司今年有很多集团内划转，甲集团有 A、B两个子公司， 2019 年 7 月集团公司把 A公司的子公司 C无偿转让给 B，B公司的合并我理解是视同 C公司一直在 B公司控制下，追溯调整期初数和比较报表，那么 A 公司作为出让方，期初数的合并报表该怎么处理呢? 把C 公司期初数剔除么？还有 2019 年 1-6月的利润表 A 公司还需要合并么？请陈老师救命

回答人：chenyiwei
这种情况下，A作为划出方，其合并报表的前期比较数据不调整，对目标公司 C 仍需合并其利润表和现金流量表直到划转完成日（ 2019 年 7 月）。
这类问题的合并报表处理类似于处置子公司，只不过不是确认处置损益，而是按照划出日 C 的账面净资产依次冲减合并报表中的资本公积、盈余公积、未分配利润。